# 实际业务中其他业务收入和其他业务成本核算往往脱节讨论

提问人：qjr1124 时间：2013-07-07 18:39:44
情形是服务类业务，如中转收入。但当期确认的成本已发生，已入该科目核算，但是对应的收入还没有确认，因为收入是按提单发货来确认，货物没有发，则不能确认收入，导致毛利为负数的情形。实际业务中，该情形确实是需要按一定的形式要件来执行的。
中转收入是仓储类的中转收入，其工厂代为仓储的费用是入库的时候统一按吨来计算中转费用来确认收入，并且通常会于对方确认这项费用。确认后，账务上一次性确认收入，但是仓库等的“消耗成本是分摊的”，所以很容易导致收入（其他业务收入）和成本（其他业务成本）不匹配的情形，如跨年度，跨月度等等。跨期的情形包括成本确认了，但是收入未确认；收入确认了，但是成本是未完全确认；前者是严格来说，没有收入的时候。。。实质重于形式来看。。。如何处理。就收入确认来看，是否收入提前确认的嫌疑，因为提供的服务还没有确认。
问题提出：
该实际是否否定了收入与成本匹配原则？实际业务中关于其他业务的规定是什么？如何解决这个问题，此类实际问题？
如果没有对应的收入，而相关的成本已经发生，披露到哪个报表项目和用哪个会计分录来处理？

回答人：chenyiwei
“收入是按提单发货来确认”和“成本在实际发生时确认”存在不对应情况。如果按照提供劳务模式，两者均应按照完工百分比确定。如果无法合理预计总的仓储天数，因而无法测算传统意义上的完工百分比的，可以根据合同约定的每日仓储费率和实际仓储天数确认收入（相当于把一个仓储大合同细分为按日计算的小单元），仓库的成本相应按日计入成本。提供搬运、整理等服务的收入和成本在实际提供时确认。

提问人：qjr1124 时间：2013-07-08 09:12:49
回复 chenyiwei 的帖子
陈斑竹，谢谢您的回复。
收入按每日费率来*实际已仓储天数=总当期确认的收入，这个实际业务中应可以完全做到。唯一的一个差异就是，可能是有些企业用实际的形式上发货这个环节才确认收入，显然是不合理的。
成本按每日的成本率*实际已仓储天数=总当期确认的成本，这个成本每日的成本费用率就是比较难弄。比如码头，有时候空转，有时候存货，有时又是按个别区域来使用，所以呢，实际工作中采取的是按占有面积毛估来分摊的，而实际上，确又导致分摊的结果与收入可能不符合实际情况的。
当然，收入和成本按您的思路，应是可行的，我们会在评估这样的核算规则。谢谢您。

回答人：chenyiwei
此类成本往往是固定成本，固定成本与收入的配比方式与变动成本不同，更强调的是与期间的配比，而不一定能够完全与所确认的收入逐笔对应。